臺灣屏東地方法院刑事判決　　　　　　　 96年度訴字第677號
公　訴　人　臺灣屏東地方法院檢察署檢察官
被　　　告　甲○○
上列被告因違反毒品危害防制條例案件，經檢察官提起公訴（96
年度毒偵字第1073號），嗣被告於本院準備程序進行中先就被訴
事實為有罪之陳述，本院告知被告簡式審判程序之旨，並聽取當
事人之意見後，裁定改由受命法官獨任依簡式審判程序審理，判
決如下：
    主  文
甲○○施用第一級毒品，累犯，處有期徒刑壹年貳月，減為有期
徒刑柒月。
    事  實
一、甲○○前因施用毒品，經本院以91年度毒聲字第4323號裁定
    送觀察勒戒，經評定無繼續施用毒品傾向，而於民國91年8
    月28日釋放出所，並經臺灣屏東地方法院檢察署檢察官以91
    年度毒偵字第3745號為不起訴處分確定，其另於90年間，因
    竊盜案件，經本院以90年度潮簡字第444 號判決處有期徒刑
    3 月、緩刑2 年確定；又於91年間，因竊盜案件，先後經本
    院以91年度易字第220 號判決處有期徒刑7 月確定，以91年
    度簡字第67號判決處有期徒刑4 月確定，首開判決之緩刑亦
    因此遭撤銷，接續執行，迄92年6 月1 日縮刑期滿執行完畢
    ；其又於93年間，因公共危險及過失傷害案件，經臺灣高雄
    地方法院以93年度交簡上字第98號判處應執行有期徒刑10月
    確定，又因竊盜案件，經本院以93年度易字第260 號判決判
    處有期徒刑5 月確定，嗣經臺灣高雄地方法院以93年度聲字
    第2846號裁定合併定應執行有期徒刑1 年2 月，至94年7 月
    3 日縮刑期滿執行完畢。詎猶不知悔改、戒絕毒品，於觀察
    勒戒執行完畢釋放後5 年內，明知海洛因經公告列為毒品危
    害防制條例第2 條第2 項第1 款之第一級毒品，不得非法持
    有、施用，竟基於施用第一級毒品海洛因之犯意，於96年3
    月17日晚上7 、8 時許，在其位於屏東縣東港鎮○○里○○
    街129 之5 號住處4 樓樓頂，以將海洛因置入注射針筒摻水
    稀釋後，注射手臂靜脈血管之方式，施用第一級毒品海洛因
    1 次。嗣於96年3 月20日晚上9 時55分許，因警方查獲其涉
    嫌竊盜案件（另案偵查），為警帶回警局調查，警方經其同
    意後採集其尿液送鑑驗，結果呈嗎啡陽性反應，而查知上情
    。
二、案經屏東縣警察局東港分局報告臺灣屏東地方法院檢察署檢
    察官偵查起訴。
    理  由
一、本件被告甲○○所犯係死刑、無期徒刑、最輕本刑為3 年以
    上有期徒刑以外之罪，其於本院準備程序中就被訴事實為有
    罪之陳述，經本院合議庭裁定由受命法官獨任依簡式審判程
    序，先予敘明。
二、上揭事實，業據被告坦承不諱，其為警所採集之尿液檢體，
    經送請臺灣檢驗科技股份有限公司以酵素免疫分析法及氣相
    層析質譜儀法檢驗，結果呈嗎啡陽性反應，有該公司96年3
    月26日編號KＺ000000000000號濫用藥物尿液檢驗報告1 份在
    卷足憑，被告自白顯與事實相符；次查被告前因施用毒品，
    經本院以91年度毒聲字第4323號裁定送觀察勒戒，經評定認
    無繼續施用毒品傾向，而於民國91年8 月28日釋放出所，並
    經臺灣屏東地方法院檢察署檢察官以91年度毒偵字第3745號
    為不起訴處分確定之事實，有臺灣屏東地方法院檢察署刑案
    資料查註紀錄表、臺灣高等法院被告全國前案紀錄表各1 份
    在卷可按，其於觀察勒戒執行完畢釋放後5 年內，再犯本件
    施用毒品犯行，事證明確，應予依法論科。
三、查海洛因係屬毒品危害防制條例第2 條第2 項第1 款所規定
    之第一級毒品，是核被告所為，係犯毒品危害防制條例第10
    條第1 項之施用第一級毒品罪。被告持有毒品復進而施用，
    其持有毒品之低度行為，為施用毒品之高度行為所吸收，不
    另論罪。又被告前有如事實欄所示之科刑及執行情形，有臺
    灣屏東地方法院檢察署刑案資料查註紀錄表、臺灣高等法院
    被告全國前案紀錄表各1 份在卷可憑，其於5 年內故意再犯
    本件有期徒刑以上之罪，為累犯，應依刑法第47條第1 項規
    定加重其刑。爰審酌被告施用毒品，足以戕害其身心，滋生
    其他犯罪，前科累累、素行不佳，惟念其犯後坦承犯行，前
    無經論罪科刑之施用毒品前科，且施用毒品行為本質上係屬
    自我戕害行為，反社會性之程度應屬較低、施用次數僅1 次
    等一切情狀，量處如主文所示之刑，以資警懲。又按中華民
    國九十六年罪犯減刑條例業經總統於96年7 月4 日公布，自
    同年7 月16日施行，本件被告所犯上開各罪，犯罪時間均在
    96年4 月24日以前，經核尚無該條例第3 條所列不予減刑之
    情形，應均依中華民國九十六年罪犯減刑條例第2 條第3 款
    規定，減其宣告刑刑期2 分之1 。
據上論斷，應依刑事訴訟法第273 條之1 第1 項、第299 條第1
項前段，毒品危害防制條例第10條第1 項，刑法第11條前段、第
47條第1 項，中華民國九十六年罪犯減刑條例第2 條第3 款、第
7 條，判決如主文。
本案經檢察官陳川傑到庭執行職務。
中　　華　　民　　國　　96　　年　 　8　　月　 　1　　日
                  刑事第五庭    法  官  陳秀慧
以上正本證明與原本無異。
如不服本判決應於收受本判決送達後十日內向本院提出上訴書狀，
其未敘述上訴理由者，並得於提起上訴後十日內向本院補提理由
書狀（均須按他造當事人之人數附繕本）「切勿逕送上級法院」
中　　華　　民　　國　　96　　年　　8 　　月　　2 　　日
                                書記官  溫訓暖
附錄本判決論罪科刑法條：
毒品危害防制條例第10條第1項：
施用第一級毒品者，處6月以上5年以下有期徒刑。
